# 应付客户对价与净额结算

提问人：595699395 时间：2022-11-18 08:35:52
A出售商品给B公司，同时A租用B公司的屋顶，合同约定A根据B消耗商品的情况给予优惠，请问在这种情况下，A属于应付客户对价还是只是以净额结算呢？这二者如何区分呢？因为如果是应付客户对价的话，可以采用直接冲减收入的简化处理。
如果按照应付客户对价的话，由于优惠金额不定，且这部分激励是针对出租人的而不是承租人，不属于一项可变租赁付款额，所以租金应该是一个定值，对于变动部分作为可变对价处理？

回答人：chenyiwei
具体是什么背景？出售的商品是什么？租用屋顶的目的是什么？这两者之间是否存在关联？
如果是屋顶光伏项目，出售的是光伏设备，则需考虑B有无自行建设和运营光伏电站的能力，如果事实上是由A建设、运营，B获得固定收益的，则A不能确认销售光伏设备给B的受益，B支付的款项作为保证金或者预收款处理。

提问人：595699395 时间：2022-11-21 11:16:53
属于屋顶光伏项目，A按照B对电量的消纳比例给予优惠，不单独付给B屋顶租金。目前是考虑将租金作为一个定值，不存在可变租赁付款额（因为该激励是针对出租人的，而非针对承租人，且是取决于B对A所产出的商品，即电量的消纳，而非A对租赁物的使用），优惠部分都作为可变对价来处理。

回答人：chenyiwei
如是，则为两笔交易： 1 、A自营光伏电站并按市场价格向B和电网公司销售电力； 2 、A向B租用屋顶，租金金额相当于B实际享受的电价优惠金额。